【裁判字號】    95,交訴,185
【裁判日期】    951017
【裁判案由】    公共危險等
【裁判全文】
臺灣高雄地方法院刑事判決             95年度交訴字第185號
公  訴  人  臺灣高雄地方法院檢察署檢察官
被      告  丙○○
上列被告因公共危險等案件，經檢察官提起公訴（95年度調偵字
第786 號），被告於本院準備程序中為有罪陳述，經合議庭裁定
由受命法官依簡式審判程序獨任審理，本院判決如下：
    主  文
丙○○駕駛動力交通工具肇事，致人傷而逃逸，處有期徒刑陸月
，如易科罰金，以銀元佰元即新臺幣玖佰元折算壹日，緩刑貳
年。
    事  實
一、丙○○於民國95年3 月11日9 時16分許，騎乘車牌號碼ND8-
    723 號重型機車，沿高雄縣鳳山市○○路由南向北方向行駛
    ，途經該路段與中山東路交岔路口時，本應注意車輛行駛至
    交岔路口，其行進應遵守燈光號誌，遇到紅燈應禁止通行，
    不得超越停止線或進入路口，並應注意車前狀況，隨時採取
    必要之安全措施，防止意外之發生，而依當時天候晴、路面
    乾燥無缺陷、視距良好等情形，又無不能注意之特別情事，
    竟疏於注意，且於維武路由南往北方向之燈光號誌為紅燈時
    ，貿然闖紅燈經過上開路口，適有甲○○騎乘車牌號碼H8Z-
    076 號重型機車，沿中山東路由東往西方向，亦駛至上述地
    點，丙○○因避煞不及，撞及甲○○所騎乘之上開車輛，致
    甲○○人車倒地，因而受有頭部外傷；臉部撕裂傷和左膝擦
    傷；左脛、腓骨開放性骨折等傷害（過失傷害部分，業經甲
    ○○撤回告訴，並經本院另為不受理判決）。詎丙○○肇事
    致甲○○受有上揭傷害後，在未停車前往察看照護，亦未協
    助將甲○○送醫之情形下，竟另行基於肇事逃逸之犯意，加
    速騎車離開肇事現場，適為現場民眾報警處理，為警循線查
    獲。
二、案經甲○○告訴由高雄縣政府警察局鳳山分局報請臺灣高雄
    地方法院檢察署檢察官偵查起訴。
    理  由
一、本件被告丙○○所犯係死刑、無期徒刑、最輕本刑為3 年以
    上有期徒刑以外之罪，其於準備程序中就被訴事實為有罪之
    陳述，經法官告知簡式審判程序之旨，並聽取公訴人及被告
    之意見後，認為適宜由受命法官獨任進行簡式審判程序，依
    刑事訴訟法第273 條之1 第1 項規定，裁定由受命法官獨任
    進行審判程序，合先敘明。
二、上開犯罪事實，業據被告於警詢、偵查及本院審理時供承不
    諱，核與證人即告訴人甲○○於警詢及偵查中之證述情節相
    符，復有道路交通事故調查報告表（一）（二）、道路交通
    事故現場圖、照片12張、阮綜合醫院診斷證明書1 紙在卷足
    佐，足徵被告任意性之自白與事實相符，應堪採信，從而本
    案事證明確，被告肇事逃逸之犯行，堪以認定。
三、核被告所為，係犯刑法第185 條之4 肇事逃逸罪。又被告於
    行為後，如附表所示之易科罰金折算標準業經變更，並於95
    年7 月1 日施行，玆經比較結果，裁判時法並未較為有利，
    從而依刑法第2 條第1 項規定，自應適用行為時法，亦即修
    正前法至明。爰審酌被告肇事後不立即照護告訴人，反而逃
    離現場，犯罪情節難認輕微，惟念及被告犯後坦承犯行，態
    度尚稱良好，且與告訴人達成調解，賠償告訴人所受損失，
    告訴人甲○○並向本院具狀撤回告訴，有撤回告訴狀1 份附
    卷可憑，及其犯罪之動機、目的、所造成之損害等一切情狀
    ，從輕量處如主文所示之刑，並諭知易科罰金之折算標準。
五、又被告前未曾受有期徒刑以上刑之宣告，有臺灣高等法院被
    告前案紀錄表1 紙在卷可稽，茲念其僅因一時失慮，以致誤
    罹刑章，且參諸被告業與告訴人甲○○和解在案，已如前述
    ，諒以經此起訴、審判程序，理當知所警惕，信無再犯之虞
    ，本院因認所宣告之刑以暫不執行為適當，併予諭知緩刑2
    年，以啟自新（依最高法院95年度第8 次刑事庭會議決議第
    七點，新法施行後緩刑之宣告，應適用新法第74條第1 項第
    1 款之規定）。
據上論斷，應依刑事訴訟法第273條之1第1項、第299條第1項前
段，刑法第2 條第1 項前段、第185 條之4 、第74條第1 項第1
款、修正前刑法第41條第1 項前段，判決如主文。
本案經檢察官乙○○到庭執行職務。
中    華    民    國    95    年    10    月    17    日
                  交通法庭    法  官  楊淑珍
以上正本證明與原本無異。
如不服本判決，應於判決送達後10日內，向本院提出上訴狀。
中    華    民    國    95    年    10    月    19    日
                              書記官  林秀敏
附錄本判決論罪科刑之法條：
刑法第185條之4：
駕駛動力交通工具肇事，致人死傷而逃逸者，處6月以上5年以下
有期徒刑。
┌───────────────────────────────────────────────┐
│附表：                                                                                        │
├──────┬─────────────┬─────────────┬───────┬────┤
│相關變更條文│行為時法（下稱舊法）之內容│裁判時法（下稱新法）之內容│比  較  理  由│備    註│
├──────┼─────────────┼─────────────┼───────┼────┤
│【易科罰金折│犯最重本刑為5 年以下有期徒│犯最重本刑為5 年以下有期徒│易科罰金折算標│舊法有利│
│算標準變更】│刑以下之刑之罪，而受6 個月│刑以下之刑之罪，而受6 個月│準由銀元300 元│        │
│修正前刑法第│以下有期徒刑或拘役之宣告…│以下有期徒刑或拘役之宣告者│即新臺幣900 元│        │
│41條第1 項前│得以（銀元，下同）1 元以上│，得以新臺幣1000元、2000元│，提高為以新臺│        │
│段、修正前罰│3 元以下折算1 日，易科罰金│或3000元折算1 日，易科罰金│幣1000元、2000│        │
│金罰鍰提高標│。依刑法第41條易科罰金…就│。                        │元或3000元折算│        │
│準條例第2 條│其原定數額提高為100 倍折算│                          │1日           │        │
│→現行刑法第│1 日；法律所定罰金數額未依│                          │              │        │
│41 條 第1 項│本條例提高倍數，或其處罰法│                          │              │        │
│前段        │條無罰金刑之規定者，亦同。│                          │              │        │
╠═══╤══╪═════════════╧═════════════╧═══════╪════╡
║整體比│舊法│易科罰金折算標準為銀元300 元即新臺幣900 元折算1日                     │舊法較有│
║      ├──┼───────────────────────────────────┤利      │
║較結果│新法│易科罰金折算標準為以新臺幣1000元、2000元或3000元折算1日               │        │
╚═══╧══╧═══════════════════════════════════╧════╛


司法院資訊處製作；財團法人民間司法改革基金會備份。
